臺灣板橋地方法院民事裁定　　　　　　　 94年度訴字第723號
原　　　告　丙○○
被　　　告　甲○○
訴訟代理人　乙○○
上列當事人間請求塗銷抵押權登記事件，被告聲請停止訴訟程序
，本院裁定如下：
    主  文
聲請駁回。
    理  由
一、按「訴訟全部或一部之裁判，以他訴訟之法律關係是否成立
    為據者，法院得在他訴訟終結前，以裁定停止訴訟程序。」
    民事訴訟法第182 條第1 項定有明文。然「依民事訴訟法第
    182 條第1 項之規定，中止訴訟程序，必他訴訟已繫屬於法
    院而後可，訴訟進行中，於某法律關係之成立與否有爭執，
    而其裁判應以該法律關係為據者，在未經當事人就該法律關
    係另行提起確認之訴以前，自不得中止訴訟程序，如當事人
    不另行提起確認之訴，或雖提起而法院認為無中止訴訟程序
    之必要者，法院仍得就該法律關係之成立與否，於理由中自
    為判斷」亦有司法院院字第2077號解釋可資參照。又民事訴
    訟法第183 條規定：「訴訟中有犯罪嫌疑牽涉其裁判者，法
    院得在刑事訴訟終結前以裁定停止訴訟程序」。所謂訴訟中
    有犯罪嫌疑牽涉其裁判，係指在民事訴訟繫屬中，當事人或
    第三人涉有犯罪嫌疑，足以影響民事訴訟之裁判，非俟刑事
    訴訟解決，民事法院即無從或難於判斷者而言，例如當事人
    或第三人於民事訴訟繫屬中涉有偽造文書、證人偽證、鑑定
    人為不實之鑑定等罪嫌，始足當之。」最高法院79年台抗字
    第218號亦著有判例可參。
二、本件被告聲請意旨略以：鈞院91年度訴字第2668號原告與被
    告間確認抵押權不存在事件，證人邱顯貴於92年6 月19日審
    理中證稱：「當天我代替丙○○簽約，是我跟乙○○簽約，
    只有口頭，沒有簽約，約定要買，當天我有收到200 萬元正
    」，於台灣高等法院92年度上字第997 號92年12月4 日準備
    程序中證稱：「是我私人向乙○○借款，因為被上訴人的權
    狀和印鑑在我處，所以我將被上訴人的房屋設定給他」，惟
    證人邱顯貴於鈞院93年度訴字第1509號被訴偽造文書案件中
    ，以證人身分具結證稱：「我把66號7 樓房地賣給乙○○，
    當時他說付了這筆錢之後，若是貸款足額的話，這交易就算
    成功，但是若是貸款不足額，交易就不成功，我必須要還20
    0 萬元，所以我就辦了這個抵押：：：」，顯見邱顯貴於92
    年12月4 日（被告誤載為92年10月4 日）於台灣高等法院證
    稱係「私人借款」，乃屬虛偽之陳述，業經被告之訴訟代理
    人向台灣台北地方法院檢察署告發，該案犯罪嫌疑，足以影
    響本件之裁判，於上開刑事判決前，實有停止本件訴訟程序
    之必要，爰聲請停止本件訴訟程序云云。
三、經查：本件被告所指證人邱顯貴於台灣高等法院92年度上字
    第997 號92年12月4 日準備程序中證稱：「是我私人向乙○
    ○借款，因為被上訴人的權狀和印鑑在我處，所以我將被上
    訴人的房屋設定給他」，其所證述「私人借款」，乃屬虛偽
    之陳述，業經被告之訴訟代理人向台灣台北地方法院檢察署
    告發云云，固據被告提出台灣高等法院92年度上字第997 號
    92年12月4 日準備程序筆錄及94年7 月27日之告發狀為證，
    然查：被告所指證人邱顯貴所涉之刑事犯罪嫌疑，係在92年
    12月4 日，且本件確認抵押權不存在事件，業經判決確定，
    故被告所指上開情事，與所謂訴訟中有犯罪嫌疑牽涉其裁判
    ，係指在民事訴訟繫屬中，當事人或第三人涉有犯罪嫌疑，
    足以影響民事訴訟之裁判，非俟刑事訴訟解決，民事法院即
    無從或難於判斷者不符，是被告聲請本院裁定停止本件訴訟
    程序，核無必要，應駁回其聲請。
四、依民事訴訟法第220條，裁定如主文。
中　　華　　民　　國　　94　　年　　7 　　月　　29　　日
                  民事第二庭    法　官　林錫凱
右為正本係照原本作成
不得抗告
中　　華　　民　　國　　94　　年　　7 　　月　　29　　日
                                書記官　許清琳
